台灣士林地方法院刑事判決　　　　　　　 94年度訴字第297號
公　訴　人　台灣士林地方法院檢察署檢察官
被　　　告　甲○○
上列被告因違反毒品危害防制條例案件，經檢察官提起公訴（94
年度毒偵字第704 號），經本院合議裁定行簡式審判程序，本院
判決如下：
    主  文
甲○○施用第一級毒品，累犯，處有期徒刑捌月。
扣案之第一級毒品海洛因壹包（淨重零點零捌公克）沒收銷燬。
    事  實
一、甲○○曾於民國82年間因違反肅清煙毒條例案件，經本院以
    82年度訴字第503 號判決判處應執行有期徒刑4 年8 月確定
    ，並於84年3 月7 日假釋後，再因違反肅清煙毒條例案件，
    復經本院以84年度訴字第1273號判決處有期徒刑4 年6 月確
    定，與前案撤銷假釋之殘刑2 年7 月13日合併執行7 年1 月
    13日，於85年3 月26日入監執行，後再於88年10月13日（起
    訴書誤載為88年5 月18日）假釋付保護管束出監。惟又因施
    用第一級毒品海洛因，經觀察、勒戒後，因認有繼續施用毒
    品之傾向，經本院以89年度毒聲字第1049號裁定送強制戒治
    ，於89年11月29日停止戒治交付保護管束，並接續執行前案
    被撤銷假釋之殘刑3 年1 月18日，前案於92年11月10日縮短
    刑期執行完畢。另施用第一級毒品部分於90年5 月12日保護
    管束期滿後，由台灣士林地方法院檢察署檢察官於90年10月
    21 日 以90年度戒毒偵字第86號不起訴處分確定。詎甲○○
    仍不知悔改，於前開強制戒治執行完畢後5 年內，復基於施
    用毒品之犯意，於94年1 月31日中午在台北市○○區○○街
    2 段158 號住處，施用第一級毒品海洛因，迄於94年2 月1
    日上午10時50分，在台北市大同區○○○路○ 段32號前，為
    警查獲，並扣得第一級毒品海洛因1 包（淨重0.08公克）。
二、案經台北市政府警察局大同分局報請台灣士林地方法院檢察
    署檢察官偵查起訴。
    理  由
一、訊據被告甲○○對於上揭施用第一級毒品海洛因之事實坦承
    不諱（詳見本院94年6 月27日準備程序筆錄及審判筆錄），
    並有第一級毒品海洛因1 包（淨重0.08公克）扣案可資佐證
    ，且被告為警查獲後所採集之尿液，經送台灣尖端先進生技
    醫藥股份有限公司鑑驗結果，呈嗎啡陽性反應，有該公司濫
    用藥物檢驗報告1 紙在卷可憑。參以，扣案之白色粉末1 包
    ，經送法務部調查局鑑驗結果，確檢出第一級毒品海洛因成
    分，此亦有該局94年3 月25日調科壹字第040003752 號鑑定
    通知書1 份在卷足按，堪認被告前揭自白與事實相符，被告
    確有施用第一級毒品海洛因犯行無訛。又被告前因施用第一
    級毒品海洛因，經觀察、勒戒後，因認有繼續施用毒品之傾
    向，經本院以89年度毒聲字第1049號裁定送強制戒治，再於
    89年11月29日停止戒治交付保護管束，於90年5 月12日保護
    管束期滿後，由台灣士林地方法院檢察署檢察官於90年10
    月21日以90年度戒毒偵字第86號不起訴處分確定，有電腦查
    詢台灣士林地方法院檢察署檢察官90年度戒毒偵字第86號不
    起訴處分書及台灣高等法院被告前案紀錄表各1 份在卷可考
    。從而，被告確有於觀察、勒戒及強制戒治執行完畢後，5
    年以內再犯毒品危害防制條例第10條第1 項之施用第一級毒
    品犯行。故本件事證明確，被告犯行洵堪認定，應依法論科
    。
二、核被告所為，係犯毒品危害防制條例第10條第1 項之施用第
    一級毒品罪。被告因施用第一級毒品海洛因前後之持有第一
    級毒品海洛因之低度行為，為施用之高度行為所吸收，不另
    論罪。又被告有事實欄所載前科執行情形，其前因違反肅清
    煙毒條例案件，先經本院以82年度訴字第503 號判決判處應
    執行有期徒刑4 年8 月確定，復經本院以84年度訴字第1273
    號判決處有期徒刑4 年6 月確定，並已於92年11月10日執行
    完畢，已如前述，並有台灣高等法院被告前案紀錄表1 份在
    卷可參，其於前案有期徒刑執行完畢後5 年之內，再犯有期
    徒刑以上之本罪，係屬累犯，應依刑法第47條之規定加重其
    刑。爰審酌被告前因違反肅清煙毒條例案件，於假釋期間再
    犯施用毒品案件，經送觀察勒戒及強制戒治，仍不知戒絕，
    嗣經撤銷假釋並執行前案殘刑完畢後，又觸犯本件犯行，一
    再戕害己身，顯示其定力不足、意志不堅、易受外界誘惑，
    原不宜寬縱，惟念其於本院審理中坦承犯行，頗有悔意，態
    度尚屬良好等一切情狀，量處如主文所示之刑。
三、扣案之第一級毒品海洛因1 包（淨重0.08公克），係本案查
    獲供被告施用之毒品，係屬違禁物，不問屬於犯人與否，應
    依毒品危害防制條例第18條第1 項前段之規定宣告沒收銷燬
    之。
四、公訴意旨另以：被告甲○○自前案92年11月10日執行完畢後
    之某日起，至94年1 月31日前某日止，在台北市○○區○○
    街2 段158 號住處，連續施用第一級毒品海洛因多次，因認
    被告另涉犯毒品危害防制條例第10條第1 項之連續施用第一
    級毒品海洛因罪嫌。被告於警詢中固曾直言其施用海洛因之
    時間約有一、二年之久，然其於本院調查時，則堅決否認有
    此部分犯行，辯稱：伊於前案執行完畢後，一直沒有施用，
    直到被抓的前一天因為胃潰瘍才用等語。按被告之自白，不
    得作為有罪判決之唯一證據，仍應調查其他必要之證據，以
    是否與事實相符，刑事訴訟法第156 條第2 項定有明文。查
    就此部分除被告警詢中之前述供述外，並無其他積極證據足
    資證明被告有公訴人所認之罪嫌，是此部分犯罪尚屬不能證
    明，惟公訴意旨認此與前開有罪部分，有連續犯之裁判上一
    罪關係，爰不另為無罪之諭知，附此說明。
據上論斷，應依刑事訴訟法第273 條之1 第1 項、第299 條第1
項前段，毒品危害防制條例第10條第1 項、第18條第1 項前段，
刑法第11條、第47條，判決如主文。
本案經檢察官鄭嘉欣到庭執行職務
中　　華　　民　　國　　94　　年　　7 　　月　　29　　日
                  刑事第六庭法　官  姜  麗  香
以上正本證明與原本無異。
如不服本判決，應於判決送達後10日內，向本院提出上訴狀。
                            書記官　陳　玉　珍
中　　華　　民　　國　　94　　年　　8 　　月　　2 　　日
附錄本案論罪科刑法條全文：
毒品危害防制條例第10條：
施用第一級毒品者，處6 月以上5 年以下有期徒刑。
施用第二級毒品者，處3 年以下有期徒刑。
